臺灣苗栗地方法院刑事判決　　　　　　　96年度訴緝字第23號
公　訴　人　臺灣苗栗地方法院檢察署檢察官
被　　　告　Ｇ○○
選任辯護人　李世才律師
上列被告等因重利等案件，經檢察官提起公訴（94年度偵緝字第
125、126號、94年度偵字第4975、4994、4995、4996號、94年度
核退偵字第17號），本院判決如下：
    主  文
Ｇ○○共同犯常業重利罪，累犯，處有期徒刑參年陸月；扣案如
附表二編號五十、五一、五二、五三、五八及附表三編號一、二
所示之物品及現金，均沒收之。又共同犯強制罪，累犯，處有期
徒刑捌月。又以加害生命、身體之事，恐嚇他人致生危害於安全
，累犯，處有期徒刑陸月。又共同以非法方法，剝奪人之行動自
由，累犯，處有期徒刑肆月。應執行有期徒刑肆年陸月；扣案如
附表二編號五十、五一、五二、五三、五八及附表三編號一、二
所示之物品及現金，均沒收之。
    事    實
一、前科資料：
（一）Ｇ○○前於87年間因毀棄損壞案件，經臺灣宜蘭地方法院
      以88年羅簡字第18號判決判處有期徒刑3 月確定，於89年
      1 月31日執行完畢。（構成累犯）
（二）Ｇ○○又於92年間因重利案件，經臺灣新竹地方法院以92
      年竹簡字第655 號判決判處有期徒刑4 月確定，甫於93年
      6 月11日縮刑期滿執行完畢。（構成累犯）
二、詎Ｇ○○猶不知悔改，而仍為下列行為：
（一）與陳聰富、林素珠（案經本院以96年度訴字第29號分別判
      處有期徒刑2 年6 月及2 年確定）、郭家良（案經臺灣高
      等法院以96年度上訴字第517 號判處有期徒刑9 月確定）
      、林育生、傅東陽、游明達（案經臺灣高等法院以95年度
      上訴字第3536號分別判處有期徒刑1 年2 月、9 月、1 年
      4 月確定）、林睿瑜（案經本院以96年訴緝字第18號判處
      有期徒刑1 年3 月確定）及許俊昱（重利部分另案審結）
      等人，共同基於乘人急迫貸以金錢，而取得與原本顯不相
      當之重利為常業之犯意聯絡，以在報紙刊登廣告或透過他
      人介紹之方式，在新竹市○○路697 巷11號經營重利貸款
      業務，供急迫之不特定多數人借款，貸款方式則以每貸予
      新台幣（下同）1 萬元每期利息2 千元，另於借貸之初即
      先收取1 期利息，其後再以每10天或7 天為1 期收取利息
      ，並按期向借款人收取該與原本顯不相當之重利。嗣即於
      附表一所示除Ｇ○○於93年2 月12日起至93年6 月11日間
      入監服刑以外之時間、地點，先後趁除Ｇ○○入獄期間以
      外如附表一所示之借款人急迫需錢週轉之際，依前述方式
      貸予該等借款人如附表所示之金錢，並要求寅○○等人簽
      發借款金額1 倍以上不等數額之本票及借款人之身分證或
      其他證件，以為借款質押擔保，再按期收取利息。Ｇ○○
      即與游明達、林育生、傅東陽、林柊存、郭家良、陳聰富
      、許俊昱及林素珠恃此維生，並以之為業。
（二）又Ｇ○○以Ｈ○○於93年間借款後自93年10月起未再支付
      利息，而於94年3 月間某日，在新竹市○○路某處，先動
      手毆打Ｈ○○（傷害部分未據告訴），繼而以脅迫方式，
      逼使Ｈ○○登上其使用車輛上與之協調利息清償事宜，而
      使Ｈ○○行此無義務之事，迨與Ｈ○○之母達成清償之協
      議後，始讓Ｈ○○下車離去。
（三）另Ｇ○○以Ｔ○○於93年11月間借款後均未繳納利息，乃
      於94年1 月間以電話對Ｔ○○宣稱「如果再不支付利息或
      清償本金，被他抓到就要修理到很淒慘、揍死你」等語恫
      嚇Ｔ○○，致Ｔ○○心生畏懼，致生危害於Ｔ○○之安全
      。
（四）與林睿瑜、郭家良及許俊昱等人（林睿瑜、郭家良及許俊
      昱案經本院以96年度訴字第29號分別判處有期徒刑7 月、
      6 月及5 月等）以戌○○未按期繳納利息，乃共同基於傷
      害及妨害自由之犯意聯絡，於93年1 月5 日15時許，以同
      意再貸款與戌○○之方式，誘騙戌○○上車後，將其載至
      新竹市○○街溪洲橋下，而共同剝奪戌○○之行動自由，
      並於該處4 人聯手毆打戌○○（傷害部分未據告訴）。
三、嗣經苗栗縣警察局員警先於93年7 月23日13時10分許，在新
    竹市○○路697 巷11號處，查獲游明達、傅東陽、林柊存、
    林育生及郭家良等人，並扣得如附表二所示借款人之身分證
    件、借款人簽發之本票、空白本票5 本、帳簿1 本及記載游
    明達等人貸款紀錄之事本7 本、林素珠郵局存摺1 本及游明
    達等5 人使用之行動電話5 支、手銬2 副、武士刀（非屬管
    制刀械，另為不起訴處分）、鋁棒4 支及高爾夫球桿1 支及
    用供游明達貸款及渠等收取之利息10萬2 千元。另經新竹市
    警察局於94年1 月26日1 時30分許，在新竹縣竹東鎮○○街
    5 號9 樓之4 陳聰富、林素珠住處，查獲陳聰富、林素珠並
    扣得如附表三所示之帳冊傳真單9 張、借款廣告單5 則（ 1
    張）、陳聰富、林素珠使用之行動電話1 支（門號為000000
    0000）及行動電話晶片卡2 枚（門號分別為0000000000、00
    00000000號）、林素珠彰化商業銀行票據存根3 本、蔡佳蓉
    簽發之本票3 張、經蔡佳蓉背書之空白票據1 張、廣告費月
    報表1 張等物；另於同日9 時許，會同林素珠至新竹市○○
    路298 號新竹市第一信用合作社三民分社，在林素珠租用之
    1217、1663號保管箱內起出Ｕ○○等24位借款人供借款擔保
    之Ｕ○○等24人簽發之本票及個人證件（詳見附表四），警
    員再依供借款人匯入利息款之林素珠、丁○○郵局帳戶匯款
    人資料，循線追查始悉上情。
四、案經苗栗縣警察局移送偵辦及新竹市警察局移由臺灣新竹地
    方法院檢察署呈請臺灣高等法院檢察署檢察長核轉臺灣苗栗
    地方法院檢察署檢察官偵查起訴。
    理    由
一、認定犯罪事實所憑之證據及理由：
（一）證據能力：
   1、偵訊筆錄部分（刑事訴訟法第159 之1 第2 項）：
 （1）按我刑事訴訟法為保障被告受公平審判及發現實體真實，
      於92年2 月6 日修正及增定公布施行之前及之後，對於人
      證之調查均採言詞及直接審理方式，並規定被告有與證人
      對質及詰問證人之權利，其中被告之對質詰問權，係屬憲
      法第8 條第1 項規定「非由法院依法定程序不得審問處罰
      」之正當法律程序所保障之基本人權及第16條所保障之基
      本訴訟權，不容任意剝奪（司法院大法官會議釋字第 582
      號解釋、最高法院94年度台上字第3728號判決意旨參照）
      。
 （2）又92年2 月6 日修正公布之刑事訴訟法第159 條之1 第 2
      項規定：「被告以外之人於偵查中向檢察官所為之陳述，
      除顯有不可信之情況者外，得為證據。」依其文義之形式
      解釋，似為被告以外之人於偵查中向檢察官所為之陳述，
      非顯不可信者，得為證據；然92年2 月6 日修正公布之刑
      事訴訟法，為保障被告之反對詰問權，已採納英美之傳聞
      法則，而被告以外之人於偵查中向檢察官所為之陳述，其
      本質屬傳聞證據，依傳聞法則，原無證據能力，係因立法
      者以刑事訴訟法規定檢察官代表國家偵查犯罪、實施公訴
      ，依法有訊問被告、證人、鑑定人之權，且實務運作時，
      偵查中檢察官向被告以外之人所取得之陳述，原則上均能
      遵守法律規定，不致違法取供，其可信性極高，為兼顧理
      論與實務為由，而例外設定其具備非顯不可信之要件時，
      得為證據。故此法條對被告以外之人於偵查中向檢察官所
      為之陳述所設非顯不可信之要件，應解為屬於證據能力之
      規定，而非陳述內容證明力之問題，至於被告以外之人於
      偵查中向檢察官所為陳述是否具備非顯不可信之要件而具
      有證據能力，「法院應就該被告以外之人於審判中及在檢
      察官面前所為陳述之外部附隨之環境或條件，比較判斷之
      ！」（最高法院94年度台上字第1776號判決意旨參照）。
 （3）是本件證人Ｈ○○、Ｔ○○及秘密證人甲1～甲7於偵訊中所
      為證述，業經本院賦予被告Ｇ○○傳訊其等蒞庭詰問之機
      會，並依被告Ｇ○○請求，傳訊證人Ｈ○○及Ｔ○○，於
      審判期日到庭實行交互詰問，確實保障被告之反對詰問權
      ；又經本院比較檢驗公訴檢察官詢問證人時並無誘導或施
      壓等詢問之外部客觀環境，並就其等陳述時點乃發覺該等
      同案被告犯罪時即予訊問，其知覺事實之經過當無錯誤之
      危險，亦無其他干擾因素不當介入等附隨條件判斷，是本
      件上開證人之證言具有證據能力，得為本案判斷基礎，合
      先敘明（見本院卷96年10月23日審判筆錄第5 ～19頁）。
   2、經被告同意部分（刑事訴訟法第159 條之5 ）：
      又當事人、代理人或辯護人於法院調查證據時，知有第15
      9 條第1 項不得為證據之情形，而未於言詞辯論終結前聲
      明異議者，視為有前項之同意，同法第159 條之5 亦定有
      明文。考其立法意旨乃在於傳聞證據未經當事人之反對詰
      問予以核實，原則上先予排除。惟若當事人已放棄反對詰
      問權，於審判程序中表明同意該等傳聞證據可作為證據；
      或於言詞辯論終結前未聲明異議，基於尊重當事人對傳聞
      證據之處分權，及證據資料愈豐富，愈有助於真實發見之
      理念，且強化言詞辯論主義，使訴訟程序得以順暢進行。
      是本件本件公訴人及被告Ｇ○○、辯護人於本院準備程序
      及審判程序中對於本案相關附表一常業重利罪證人於偵查
      中之證述暨其他相關具傳聞性質之非供述證據資料之證據
      能力，均表示沒有爭執，且迄於言詞辯論終結前亦未聲明
      異議。本院審酌本案證人之陳述及證據資料作成時之情況
      ，核無違法取證或其他瑕疵，認為以之作為證據為適當，
      前述證人於審判外之陳述及相關證據資料，自得做為證據
      ，合先敘明。
（二）上開被告等之犯行，分別有以下證據可資佐證：
   1、附表所示被害人及甲1、甲2、甲3（苗栗縣警察局查獲部分）
      及甲1至甲7（新竹市警察局查獲部分）警詢或偵訊時之指述
      ：證明被告Ｇ○○與同案被告游明達、傅東陽、林柊存、
      林育生、郭家良及許俊昱係以事實欄所述方式，貸予渠等
      金錢並收取顯不相當之重利、渠等業已支付附表所示已支
      付之利息額及被告Ｇ○○以電話恐嚇被害人Ｔ○○之事實
      。（見臺灣苗栗地方法院檢察署93年度偵字第2786號偵查
      卷第65～76頁、94年度偵字第692號偵查卷第29～34頁）
   2、證人即被害人Ｈ○○之證詞：證明Ｇ○○於被害人Ｈ○○
      遲繳利息時，與不知名綽號「小江」之成年男子共同以脅
      迫方式逼使Ｈ○○登上其使用車輛上與之協調利息清償事
      宜，而使Ｈ○○行此無義務之事，迨與Ｈ○○之母達成清
      償之協議後，始讓Ｈ○○下車離去之事實。（見新竹地檢
      署94年度偵字第1639號偵查卷48～51頁、本院卷96年10月
      23日審判筆錄第11～19頁）
   3、證人即被害人Ｔ○○之證詞：證明被告Ｇ○○以電話恐嚇
      被害人Ｔ○○之事實。（見本院卷96年10月23日審判筆錄
      第5 ～10頁）
   4、證人即被害人戌○○警詢中之指述及戌○○提出之診斷證
      明書：證明由被告Ｇ○○與同案被告許俊昱、郭家良及林
      睿瑜強押被害人戌○○至新竹市○○街溪洲橋下之剝奪被
      害人行動自由犯行。（見臺灣苗栗地方法院檢察署94年偵
      字第2171號偵查卷第22～23頁）
   5、扣案如附表二、附表四所示扣押物品：證明被告Ｇ○○與
      同案被告游明達、傅東陽、林柊存、林育生、郭家良、許
      俊昱等除其入監期間外於前述時地經營重利貸款業務，並
      乘附表一所示除其入監期間以外之被害人之急迫，而貸予
      金錢並取得與原本顯不相當之重利；並以各該被害人簽發
      之本票及身分證件等為借款之擔保。
   6、附表一所示被害人依被告游明達等人之指示匯入林素珠、
      丁○○帳戶之匯款單：證明被告Ｇ○○與同案被告游明達
      、傅東陽、林柊存、林育生、郭家良、許俊昱等確有貸予
      被害人等人金錢並收取與原本顯不相當之重利。（見93年
      度偵字第2786號偵查卷第114 ～119 頁）
   7、扣案之傳真放款紀錄9 張：證明被告Ｇ○○與同案被告陳
      聰富、林素珠等人共犯常業重利犯行；且同案被告陳聰富
      、林素珠乃僱請被告Ｇ○○及其他同案被告等人為其從事
      放款行為，而於固定之時間須與之對帳。（贓證物庫）
   8、對同案被告陳聰富及被告Ｇ○○等人持用之電話通訊監察
      譯文（臺灣新竹地方法院檢察署93年聲監字第159 號、17
      2 號）：證明：被告Ｇ○○及同案被告林育生等人對外催
      討利息、被告Ｇ○○須與同案被告陳聰富、林素珠對帳及
      同案被告陳聰富對外刊登借款之事實。（見93年度偵字第
      2786號偵查卷第189 ～247 頁）
二、對於被告辯解本院判斷：
（一）訊據被告Ｇ○○對其自90年起，除93年2 月12日起至93年
      6 月11日間之入監服刑時間外，以迄於94年1 月間被查獲
      時止，從事常業重利之犯行，及於93年1 月5 日以同意再
      貸款與戌○○之方式，誘騙戌○○上車後，將其載至新竹
      市○○街溪洲橋下，而共同剝奪戌○○之行動自由之事實
      固坦承不諱，僅強調90年起至92年10月31日前之常業重利
      犯行為前案之臺灣新竹地方法院92年竹簡字第655 號判決
      效力所及（見本院卷96年9 月13日準備程序筆錄第4 頁、
      96年10月23日審判筆錄第26～27頁）；惟否認對於被害人
      Ｈ○○有何強制罪及對於Ｔ○○有何恐嚇危害安全之犯行
      ，辯稱：伊不認識Ｈ○○，亦不認識綽號「小江」之成年
      男子，且Ｈ○○說他媽有幫他還錢，可是為何地下錢莊未
      將Ｈ○○所開立之本票歸還給他，可見他所說的不實在；
      對Ｔ○○部分，雖然伊有借錢予Ｔ○○，但是借款之後就
      一直聯絡不到他，也未與Ｔ○○通過電話，伊撥打電話給
      Ｔ○○時其電話都打不通云云。
（二）對被告上開辯解，本院認為不能採信，理由如下：
   1、查被告被訴常業重利及妨害自由之犯罪事實業經被告自白
      不諱，並有證人即被害人戌○○警詢中之指述及戌○○提
      出之診斷證明書及附表二、附表三所示之扣押物品、身分
      證件、借款人簽發之本票、空白本票5 本、帳簿1 本、帳
      冊傳真單9 張、借款廣告單5 則（1 張）、林素珠郵局存
      摺1 本、林素珠彰化商業銀行票據存根3 本、廣告費月報
      表1 張等物、游明達等5 人使用之行動電話、陳聰富、林
      素珠使用之行動電話1 支（門號為0000000000）及行動電
      話晶片卡2 枚（門號分別為0000000000、0000000000號）
      及現金、扣案之傳真放款紀錄9 張，足徵被告前開自白確
      與事實相符，應堪採信，其常業重利及妨害自由之犯行，
      洵堪認定，先予敘明。
   2、次查，對於被告以脅迫方式強制Ｈ○○行無義務之事之犯
      行，被告乃以不認識證人Ｈ○○，及並不認識證人所指認
      與被告一同為強制犯行之不知名成年男子「小江」為抗辯
      之詞：惟對於被告被訴強制罪犯行部分，業經證人Ｈ○○
      於96年10月23日審判程序期日中經交互詰問證述明確，問
      ：「你說你是被逼上車的？」答：「當時他們有在咖啡廳
      門口打我。」問：「你當時是自願上車？」答：「當時是
      一半一半。」問：「一半一半是何意？」答：「當時我要
      離開，也沒有辦法離開」問：「沒辦法離開是他們不讓你
      走？」答：「是。」問：「後來上車打電話給你媽媽，是
      你打還是他們叫你打？」答：「他們叫我打。」問：「你
      後來如何離開？」答：「後來我媽媽有承諾好像半個月還
      是1 個月請他們到家裡拿錢。我媽媽承諾後就讓我離開了
      。」問：「你說上車前他們有打你，是何人打你？打何處
      ？」答：「在庭被告。打下巴。」問：「何時開始有恐懼
      感？」答：「被打下巴後。」問：「會不會怕不上車會怎
      麼樣？會不會回手？」答：「那是公共場所，如果不上車
      就會拖拖拉拉很難看。應該不會回手，我認為不是打架可
      以解決。」問：「是認為害怕才不回手還是不想打架？」
      答：「我當時心裡有一點害怕。」是綜上陳述可知，證人
      Ｈ○○乃能明確描述被強制當時之心態、地點及情境並得
      明確指認被告即為當日毆打並強制證人上車之人，又證人
      與被告Ｇ○○並無怨隙仇恨，當無誣指被告於罪之可能，
      經本院就證人即被害人Ｈ○○於當日審判期日蒞庭所為證
      述並當庭觀察兩造行交互詰問程序檢驗證人陳述內容所為
      證述之真實性而得之心證，乃認其所為證述當具有高度真
      實可信性而可認與事實相符，被告所為空言否認不認識證
      人及同行之人「小江」之抗辯之詞當難憑採。又被告抗辯
      若Ｈ○○之母親有為證人還錢，為何地下錢莊未將Ｈ○○
      所開立之本票歸還予證人云云。惟查，證人Ｈ○○僅證述
      其母親乃答應為證人於半個月後或1 個月後償還債務，並
      非立即償還，證人亦未證述其母親業已償還債務，故自無
      收回本票之情事發生乃屬當然，被告所為此項抗辯仍無礙
      於被告犯行成立之認定，併此敘明。
   3、又對恐嚇證人即被害人Ｔ○○部分犯行，被告Ｇ○○雖承
      認有借款予Ｔ○○，惟空言否認其有撥打電話予Ｔ○○。
      惟Ｇ○○究竟有無為撥打電話恐嚇Ｔ○○之犯行，業經秘
      密證人甲3於新竹市警察局刑警隊警詢筆錄中指認明確：問
      ：「Ｔ○○均未繳付利息，地下錢莊有無對其出言恐嚇？
      」答：「恐嚇他說：『如果再不支付利息或清償本金，被
      他抓到就要修理到他很悽慘、揍死他』... 」，問：「警
      方目前提供Ｇ○○之前科影像及口卡片供你指認，是否為
      地下錢莊之人？」答：「是的沒錯；因為我曾經與Ｔ○○
      一同去借款，所以我有看過對方。」（見94年度偵字第69
      2 號偵查卷第33～34頁）。又復經本院於96年10月23日審
      判程序傳訊證人Ｔ○○蒞庭詰問其指證根據詳實：問：「
      你借錢後來沒有繳，地下錢莊的人有無要你出來說明？」
      答：「就打電話給我說要我付利息。」問：「有無說沒有
      付利息會怎樣？」答：「就找人把我找出來要修理我。」
      問：「你係向何人借錢？」答：「就是在庭被告」問：「
      打電話給你的人，聲音與被告很像？」答：「是，當時他
      借款當天的聲音與打電話來的聲音很像，但我沒有看到本
      人不敢確定。」問：「恐嚇你要錢的人，數額是否與你欠
      被告的錢相符？」答：「是。」。故綜上證述可知，除證
      人Ｔ○○確有與被告借款，復參酌被告Ｇ○○於91年至94
      年初期間確實以重利為常業，此部分犯行業經被告坦承如
      上外，證人遭電話恐嚇催討之數目乃與被告借予證人之數
      額相符，而恐嚇電話聲音與被告亦屬一致，故可認撥打電
      話之人即被告此點，即有高度可信性；又雖證人無法完全
      肯定撥打電話之人即為被告，惟被告既乃借款經營地下錢
      莊之人自有催討積欠債務之必要，故縱或催討款項之電話
      非被告本人親自撥打，仍可認定該撥打電話之人亦當係受
      被告所指示或共同就恐嚇催討債務行為有犯意之聯絡或行
      為之分擔，而可認定為共同正犯；而證人與被告Ｇ○○並
      無怨隙仇恨，當無誣指被告於罪之可能，並經本院當庭觀
      察詰問證人過程所得心證，是認其證述當堪憑採。綜上事
      證析述，無論該通電話是否為被告親自撥打，均無礙於被
      告就恐嚇危害證人Ｔ○○人身安全之犯行成立正犯之認定
      。
（三）綜上所述，被告所為上開辯解尚難憑採，本件事證已臻明
      確，被告所辯，顯係事後卸責之詞，要難採信。再經由本
      院本於自由心證及證據法則，綜合各項事證理由，綜合判
      斷本件罪行成立，認被告強制及恐嚇危害安全犯行洵堪認
      定，應予依法論科。
三、論罪科刑之理由：
（一）新舊法之比較適用：
      被告行為後，刑法業於94年1 月7 日修正，於同年2 月 2
      日公布，於95年7 月1 日施行。按行為後法律有變更者，
      適用行為時之法律，但行為後之法律有利於行為人者，適
      用最有利於行為人之法律，修正後即現行刑法第2 條第 1
      項訂有明文。又按比較新舊法，應就罪刑有關之共犯、未
      遂犯、想像競合犯、牽連犯、連續犯、結合犯，以及累犯
      加重、自首減輕暨其他法定加減原因（如身分加減）與加
      減例等一切情形，綜其全部罪刑之結果而為比較，此有最
      高法院95年5 月23日第8 次刑庭會議決議第一（四）則可
      資參照：
   1、雖95年7 月1 日修正施行之刑法，已刪除第345 條常業重
      利罪之規定，但本件被告所犯本罪之時間，在刑法修正施
      行前，而當時常業重利罪，其法定本刑為5 年以下有期徒
      刑，得併科3 千元（銀元）以下罰金。刑法修正後，因常
      業犯已經刪除，應將所犯重利罪分論併罰，合併計算其法
      定最高本刑為有期刑徒刑33年，較原常業犯之法定刑為重
      ，依刑法第2條第1項之規定比較結果，應適用較輕之修正
      前刑法第345 條而論以常業重利罪
   2、94年2 月2 日修正公布前刑法第28條：「2 人以上共同實
      施犯罪之行為者，皆為正犯」之規定，固已修正為：「 2
      人以上共同實行犯罪之行為者，皆為正犯」，惟上述用語
      上之修正，乃因「實施」一詞之範圍，在解釋上是否包括
      「陰謀共同正犯」及「預備共同正犯」存有爭議，為杜爭
      議，明白宣示本條不包括「陰謀共同正犯」及「預備共同
      正犯」，但仍包括共謀共同正犯，乃將「實施」修正為「
      實行」。是此項修正之結果，對於本件被告等不生有利或
      不利之情形，應依上述修正後刑法第2 條第1 項前段，適
      用行為時之舊法即修正前刑法第28條規定即可。
   3、刑法第304 條第1 項強制罪、第302 條第1 項前段之剝奪
      他人行動自由罪及第305 條恐嚇危害安全罪，其罰金刑之
      法定刑原為得科銀元3 百元以下罰金，因罰金罰鍰提高標
      準條例第1 項前段規定，提高為10倍，為得科銀元3 千元
      以下罰金。而依修正後刑法施行法第1 條之1 規定：「（
      第1 項）中華民國94年1 月7 日刑法修正施行後，刑法分
      則編所定罰金之貨幣單位為新臺幣。（第2 項）94年1 月
      7 日刑法修正時，刑法分則編未修正之條文定有罰金者，
      自94年1 月7 日刑法修正施行後，就其所定數額提高為30
      倍。但72年6 月26日至94年1 月7 日新增或修正之條文，
      就其所定數額提高為3 倍。」，及刑法第33條第5 款修正
      為：「主刑之種類如下：五、罰金：新臺幣1 千元以上，
      以百元計算之」等規定觀之，依修正後之法律，刑法第30
      2 條第1 項前段之剝奪他人行動自由罪、第304 條第1 項
      強制罪及第305 條恐嚇危害安全罪得科處之罰金刑最高額
      為新臺幣9 千元、最低額為新臺幣9 百元，然依被告行為
      時即修正前刑法第33條第5 款規定之罰金最低額為銀元 1
      元，並提高10倍計算，前開罰金刑，最高額為銀元3 千元
      ，最低額為銀元10元，若乘以3 倍而換算為新臺幣，最高
      額雖與新法同為新臺幣9 千元，然最低額僅為新臺幣30元
      。因此，比較上述修正前、後之刑罰法律，自以被告行為
      時即修正前關於科處罰金刑之法律較有利於被告。
   4、被告行為後，刑法第51條第5 款亦已修正數罪併罰定其應
      執行者：「宣告多數有期徒刑者，於各刑中之最長期以上
      ，各刑合併之刑期以下，定其刑期。但不得逾30年。」與
      舊法規定之數罪併罰定其應執行者：「宣告多數有期徒刑
      者，於各刑中之最長期以上，各刑合併之刑期以下，定其
      刑期。但不得逾20年。」比照新法同款定其刑期，但不得
      逾30年之規定相較，新法之規定對被告並無較為有利之情
      形，應依刑法第2 條第1 項前段之規定，適用被告行為時
      之舊法，而定其應執行之刑。
   5、綜合上述各條文修正前、後之比較，揆諸前揭最高法院決
      議及修正後刑法第2 條第1 項規定之「從舊從輕」原則，
      被告自應適用其行為時之法律，即修正前刑法之相關規定
      及修正刪除前罰金罰鍰提高標準條例第2 條、現行法規所
      定貨幣單位折算新台幣條例第2 條規定，予以論處。
（二）被告成立之犯罪：
      核被告Ｇ○○所為係犯修正前刑法第345 條之常業重利罪
      ；就以脅迫方式使Ｈ○○行上車等無義務之事之行為，係
      犯刑法第304 條第1 項之強制罪；就以電話恫嚇危害Ｔ○
      ○生命身體安全之行為，係犯刑法第305 條之恐嚇危害安
      全罪；又其妨害戌○○自由之行為部分，係犯刑法第302
      條第1項之剝奪他人行動自由罪。被告Ｇ○○就常業重利
      罪部分與同案被告陳聰富、林素珠、Ｇ○○、游明達、林
      育生、傅東陽、林柊存、郭家良及許俊昱等8 人；就強制
      罪部分，與綽號「小江」之不知名成年男子；就妨害自由
      罪部分與同案被告郭嘉良、許俊昱及林睿瑜等3 人，均分
      別有犯意之聯絡及行為之分擔，就該3 犯行均應論以共同
      正犯。又查被告Ｇ○○有如本判決事實欄第一項所載論罪
      科刑之執行紀錄，有臺灣高等法院報告前案紀錄表可參，
      其於有期徒刑執行完畢後5 年內再犯本件有期徒刑以上之
      各罪，均構成累犯，爰依修正前刑法第47條規定加重其刑
      。又上開4 罪間，其犯行時間間隔久暫，行為互殊，犯意
      各別，應論以數罪，併合處罰之。
（三）量刑理由之說明：
   1、爰審酌被告Ｇ○○前有毀棄損壞及重利罪等前科，有臺灣
      高等法院被告前案紀錄表乙份在卷足參，是見其素行不佳
      。又其不思以正途牟取財富，竟利用他人急迫用錢之際，
      以高利貸予現款，使借款人背負高額利息，甚至超過本金
      金額，無異雪上加霜，且借款人於背負龐大金錢債務壓力
      之下，容易衍生額外之家庭、社會問題，不容小覷，影響
      借款人之生活至鉅，且僅因無力償還高額利息，即動輒以
      嚴詞恫嚇、威脅、強制、騷擾甚或毆打借款人成傷或妨害
      其人身自由，並否認部分犯行，實應嚴懲重罰，惟參酌被
      告犯後坦承部分犯行，尚知有所悔悟，而節省有限之司法
      資源，併參酌被告之生活狀況、品行、智識程度、犯罪之
      動機、目的、手段、所生危害，及公訴人就被告所犯常業
      重利罪、強制罪、恐嚇危害安全罪及妨害自由罪向本院分
      別求處3 年6 月、1 年、10月及8 月之有期徒刑等一切情
      狀，爰量處如主文所示之刑，以資懲儆。
   2、又被告Ｇ○○前於92年間，經臺灣新竹地方法院檢察署以
      92年度偵字第1609號聲請逕予簡易判決處刑，且經臺灣新
      竹地方法院於92年10月31日以92年度竹簡字第655 號判決
      判處被告Ｇ○○有期徒刑4 月確定；且被告Ｇ○○就該案
      於93年2月12日入監執行，迨同年6月11日執行完畢，此有
      上開聲請簡易判決處刑書、判決書及本署刑案資料查註紀
      錄表，在卷可稽，準此，附表一所示編號7 、13、14、16
      、19、21、26至29、31、35、36、38至40、42、44、50、
      53、56、58等犯行其放款時間在92年10月31日前之犯行，
      與上開經確定判決之重利案件具實質上一罪之裁判上一罪
      關係，為前案確定判決效力所及，依法不得再行追訴、審
      判；又被告Ｇ○○既於93年2 月12日起至同年6 月11日止
      入監服刑，其自無從參與被告陳聰富之對外放款而收取顯
      不相當重利之常業重利犯行，是附表一所示編號2、4、 5
      、6、9、10、12、20、22、30、33、45至47、57、63等之
      犯行其犯罪時間既在被告入監服刑部分，則其罪嫌尚有未
      足，自難以常業重利罪責相繩，本均應為無罪判決，惟此
      等部分苟成立或非前案確定判決效力所及，與前述提起公
      訴部分亦具實質上一罪之裁判上一罪關係，本審判不可分
      原則，爰不另為無罪判決之諭知，附此敘明。
   3、次查，本件被告Ｇ○○所犯各罪，其犯行時間雖均係在96
      年4 月24日之前；惟按通緝犯乃惡意逃避法律制裁，本無
      接受裁判及悔改之意，如嗣後經逮捕到案仍施予減刑，不
      啻有鼓勵民眾藐視法律之誤識，且對減刑條例施行前，因
      不知政府即將辦理減刑而自動到案服刑完畢之受刑人，因
      無法享受減刑寬典，尤難謂平，為維護法律尊嚴及消弭上
      述不公平現象，中華民國九十六年罪犯減刑條例第5 條明
      定：「對本條例施行前，經通緝而未於中華民國96年12月
      31日以前自動歸案接受偵查、審判或執行者，不得依本條
      例減刑。」即依本條例應減刑之通緝犯須於法定期限內自
      動歸案接受偵查、審判或執行，始能獲邀減刑寬典。查被
      告前因本案，業經本院於96年4 月16日因本件重利等案件
      於96年4 月16日發布通緝，並於96年8 月26日始被緝獲歸
      案而撤銷通緝，此有臺灣高等法院被告前案紀錄表、臺灣
      高等法院被告通緝紀錄表在卷可憑，是被告Ｇ○○既係遭
      發佈通緝於中華民國九十六年罪犯減刑條例施行日96年 7
      月16日前，又係因被緝獲而非自動歸案，依上述說明，尚
      不得依中華民國九十六年罪犯減刑條例規定減刑，併此敘
      明。
（四）沒收部分：
   1、按共同正犯因在犯意聯絡範圍，相互利用他方之行為，以
      遂行其犯意之實現，應對全部行為共犯負責，基於責任共
      同之原則，有關從刑之沒收部分，雖為其他共同正犯所有
      供犯罪所用、預備用或因犯罪所得之物，亦應於其本身所
      處之主刑之後，併為沒收之諭知，最高法院92年度台上字
      第7050號判決參照；又基於共同犯罪行為，應由共犯各負
      全部責任之理論，所謂共犯應包含共同正犯，教唆犯及從
      犯，參照「最高法院62年7 月24日第12次刑事庭會議決議
      (六)，司法院73年7 月24日（73）廳刑一字第647 號函附之
      刑事法律座談會紀錄」，先予敘明。
   2、查，扣案如附表二編號50、51、52、53、58所示空白本票
      5 本、帳簿1 本、林素珠郵局存摺1 本、用以聯絡被害人
      之行動電話5 支（不含SIM 卡）及現金10萬2 千元，及附
      表三編號1 、2 所示之帳冊傳真單9 張、借款廣告單5 則
      ，均分別係同案被告林睿瑜及陳聰富、林素珠、游明達、
      林育生、傅東陽、郭家良所有，且供渠等犯常業重利罪之
      用或犯常業重利罪預備之用，依共犯在犯意聯絡範圍內，
      分擔犯罪行為之遂行，而相互利用他人之行為，以達成其
      犯罪之目的，故應對全部行為共同負責，則基於責任共同
      之原則，有關從刑沒收部分，均應依同法第38條第1 項第
      2 款之規定沒收之。扣案如附表二編號1 至42、46至48，
      及附表三編號6 、7 及附表四所示之本票或票據，因被告
      Ｇ○○與同案被告陳聰富等人，就實際貸放之本金，及年
      息百分之20範圍內之利息請求權部分，仍在民法保障之範
      圍內，該等本票具有債權證明之性質，自不宜認屬被告因
      犯罪所得之物，逕予沒收。至扣案如附表二編號54、55、
      56、57所示之手銬、武士刀、開山刀、西瓜刀、鋁棒、高
      爾夫球桿，及附表四編號3、4、5、8所示之行動電話、晶
      片卡、票據存根、廣告月費等報表及附表二、四所示被害
      人個人之證件，並無證據顯示係被告Ｇ○○等人，持以犯
      罪或犯罪預備之用，或並非被告所有之物，均與沒收之要
      件不合，自不得宣告沒收。另扣案如附表二編號53之門號
      0000000000、0000000000、0000000000、0000000000、00
      00000000行動電話手機5 支，雖係被告Ｇ○○及同案被告
      陳聰富等人共同所有之物，惟行動電話之SIM 卡5 張或相
      關電話門號，屬使用者向電信業者申請租用，僅取得其使
      用權，該SIM 卡或門號仍屬電信業者所有，非被告之所有
      物，尚不得予以宣告沒收（最高法院96年度台上字第4173
      號判決意旨參照），併此敘明。
三、適用之法律：
（一）刑事訴訟法第299 條第1 項前段。
（二）刑法第2 條第1 項前段、第302 條第1 項、第304 條第 1
      項、第305 條、第38條第1 項第2 款。
（三）修正前刑法第28條、第345 條、第47條第1 項、第51條第
      5 款。
（四）刑法施行法第1條之1第1項、第2項前段。
（五）中華民國九十六年罪犯減刑條例第5 條。
（六）修正前罰金罰鍰提高標準條例第2 條、現行法規所定貨幣
      單位折算新台幣條例第2 條。
本案經檢察官李基彰到庭執行職務。
中　　華　　民　　國　　96　　年　　11　　月　　20　　日
                  刑事第二庭審判長法  官  楊清益
                                  法  官  吳炳桂
                                  法  官  林靜雯
以上正本證明與原本無異。
如不服本判決，應於判決送達後10日內向本院提出上訴狀（應抄
附繕本），其未敘述上訴理由者，應於上訴期間屆滿後20日內補
提理由書狀於本院，上訴於臺灣高等法院臺中分院。告訴人或被
害人如對於本判決不服者，應具備理由請求檢察官上訴，其上訴
期間之計算係以檢察官收受判決正本之日期為準。
                                  書記官  劉千瑄
中　　華　　民　　國　　96　　年　　11　　月　　20　　日
附表一：（常業重利罪被害人一覽表）
┌──┬───┬────┬───────┬────┬─────┐
│編號│被害人│借款時間│借款地點      │借款金額│質押物品  │
│    │      │        │              │／      │          │
│    │      │        │              │已付利息│          │
├──┼───┼────┼───────┼────┼─────┤
│ 1  │寅○○│930211  │新竹市署立醫院│二萬元/ │六萬元本票│
│　  │      │        │外超商前      │十萬四千│、身分證、│
│    │      │        │              │元      │健保卡及戶│
│    │      │        │              │        │口名簿    │
├──┼───┼────┼───────┼────┼─────┤
│ 2  │黃佳鴻│930217  │竹市○○路某銀│三萬元/ │九萬元本票│
│    │      │        │行門口        │一萬五千│身分證及汽│
│    │      │        │              │元      │車駕駛執照│
├──┼───┼────┼───────┼────┼─────┤
│ 3  │戊○○│930722  │新竹市○○路某│二萬元/ │十萬元本票│
│    │      │        │超商前        │八千元  │及身分證  │
├──┼───┼────┼───────┼────┼─────┤
│ 4  │劉麟│930601  │新竹市○○路某│二萬元/ │八萬元本票│
│    │      │        │超商前        │一萬二千│身分證、健│
│    │      │        │              │元      │保卡及戶籍│
├──┼───┼────┼───────┼────┼─────┤
│ 5  │許明達│930414  │新竹市○○路臺│二萬元/ │六萬元本票│
│    │      │        │灣銀行前      │一萬二千│、戶口名簿│
│    │      │        │              │元      │、健保及汽│
│    │      │        │              │        │車駕駛執照│
├──┼───┼────┼───────┼────┼─────┤
│ 6  │藍維俊│930327  │新竹市立醫院前│二萬元/ │六萬元本票│
│    │      │        │超商          │八萬元  │、身分證、│
│    │      │        │              │        │薪資證明及│
│    │      │        │              │        │戶口名簿  │
├──┼───┼────┼───────┼────┼─────┤
│ 7  │壬○○│921017  │新竹市○○路臺│三萬元/ │九萬元本票│
│    │      │        │灣銀行前      │二十二萬│身分證影本│
│    │      │        │              │五千元  │、健保卡及│
│    │      │        │              │        │汽車駕駛執│
│    │      │        │              │        │照        │
├──┼───┼────┼───────┼────┼─────┤
│ 8  │Ｆ○○│930722  │新竹市師範學院│二萬元/ │六萬元本票│
│    │      │        │前            │八千元  │及身分證  │
├──┼───┼────┼───────┼────┼─────┤
│ 9  │郭君強│930530  │新竹市○○路與│二萬元/ │十萬元本票│
│    │      │        │東光路全國電子│四千元  │、身分證、│
│    │      │        │店前          │        │健保卡、戶│
│    │      │        │              │        │籍謄本及戶│
│    │      │        │              │        │口名簿    │
├──┼───┼────┼───────┼────┼─────┤
│ 10 │宋福喜│93年3月 │新竹市北大土地│四萬元五│九萬元本票│
│    │      │間及    │銀行前        │五千元/ │、身分證、│
│    │      │930519  │              │九萬元  │健保卡及名│
│    │      │        │              │        │片        │
├──┼───┼────┼───────┼────┼─────┤
│ 11 │卯○○│930119  │新竹市○○路合│二萬元/ │八萬元本票│
│    │      │        │作金庫前      │八萬元  │、其女林郁│
│    │      │        │              │        │珊、林佩儀│
│    │      │        │              │        │健保卡及戶│
│    │      │        │              │        │口名簿    │
├──┼───┼────┼───────┼────┼─────┤
│ 12 │吳榮坤│930528  │新竹市○○路與│五千元/ │三萬元本票│
│    │      │        │民生路口處    │六千元  │、身分證及│
│    │      │        │              │        │戶口名簿  │
├──┼───┼────┼───────┼────┼─────┤
│ 13 │Ｃ○○│921019  │苗栗市聯合大學│二萬元/ │四萬元本票│
│    │      │921220  │大門口        │四萬四千│、身分證及│
│    │      │        │              │元      │汽車駕駛執│
│    │      │        │              │        │照        │
├──┼───┼────┼───────┼────┼─────┤
│ 14 │Ｉ○○│92年9、 │新竹市○○路某│一萬元/ │三萬元本票│
│    │      │10月間  │超商前        │六千元  │、駕駛執照│
│    │      │        │              │        │及戶籍謄本│
├──┼───┼────┼───────┼────┼─────┤
│ 15 │Ｏ○○│921106  │新竹市○○路某│二萬五千│七萬五千元│
│    │      │        │加油站附近    │元/     │本票、身分│
│    │      │        │              │十五萬五│證及戶口名│
│    │      │        │              │千元    │簿        │
├──┼───┼────┼───────┼────┼─────┤
│ 16 │辰○○│92年7月 │中壢市○○街某│五萬元/ │十七萬元本│
│    │      │間      │超商          │七萬二千│票及身分證│
│    │      │        │              │元      │          │
├──┼───┼────┼───────┼────┼─────┤
│ 17 │Ｑ○○│930713  │新竹市○○路某│二萬元/ │十萬元本票│
│    │      │        │保齡球館前    │八千元  │、身分證及│
│    │      │        │              │        │戶口名簿影│
│    │      │        │              │        │本        │
├──┼───┼────┼───────┼────┼─────┤
│ 18 │天○○│921205  │三灣鄉○○路某│二萬元、│四萬元、五│
│    │      │930204  │超商前        │二萬五千│萬元本票、│
│    │      │        │              │元 /    │身分證    │
│    │      │        │              │九千元  │          │
├──┼───┼────┼───────┼────┼─────┤
│ 19 │己○○│920628  │平鎮市和平某處│五萬元、│各十萬元本│
│    │      │920809  │北二高龍潭交流│五萬元/ │票及身分證│
│    │      │        │道下          │八萬元  │影本      │
├──┼───┼────┼───────┼────┼─────┤
│ 20 │張智政│930306  │三義鄉火車站前│二萬元/ │四萬元本票│
│    │      │        │              │二萬四千│及身分證  │
│    │      │        │              │元      │          │
├──┼───┼────┼───────┼────┼─────┤
│ 21 │黃○○│921020  │新竹縣竹北市竹│二萬元/ │三萬元本票│
│    │      │        │北分局附近    │二萬六千│及身分證  │
│    │      │        │              │元      │          │
├──┼───┼────┼───────┼────┼─────┤
│ 22 │戴秋年│930305  │南庄鄉獅山村活│一萬五千│三萬元本票│
│    │      │        │動中心前      │元/     │及身分證  │
│    │      │        │              │九千元  │          │
├──┼───┼────┼───────┼────┼─────┤
│ 23 │Ｅ○○│930430  │新竹市國泰世銀│一萬五千│九萬元本票│
│    │      │        │行前          │元      │及身分證  │
│    │      │930614  │同上          │一萬五千│同上      │
│    │      │        │              │元      │          │
│    │      │93年7月 │新竹市○○路某│二萬元  │同上      │
│    │      │底某日  │速食店前      │/共支付 │          │
│    │      │        │              │三萬元  │          │
├──┼───┼────┼───────┼────┼─────┤
│ 24 │Ｘ○○│921110  │新竹市○○路與│二萬元/ │六萬元本票│
│    │      │        │經國路口      │五萬八千│、身分證及│
│    │      │        │              │元      │健保卡    │
├──┼───┼────┼───────┼────┼─────┤
│ 25 │玄○○│930617  │新竹市○○路好│一萬元/ │五萬元本票│
│    │      │        │樂迪KTV門口   │八千元  │、身分證及│
│    │      │        │              │        │戶口名簿  │
├──┼───┼────┼───────┼────┼─────┤
│ 26 │癸○○│920701  │新店市○○路處│二萬元/ │二萬元本票│
│    │      │        │              │四萬元  │          │
├──┼───┼────┼───────┼────┼─────┤
│ 27 │Ｌ○○│921007  │新竹市○○路與│二萬元/ │四萬元本票│
│    │      │        │中山路口      │四萬三千│及身分證影│
│    │      │        │              │五元    │本        │
├──┼───┼────┼───────┼────┼─────┤
│ 28 │Ｎ○○│920826  │新竹市立醫院前│三萬元 /│三萬元本票│
│    │      │        │              │二萬五千│及身分證  │
│    │      │        │              │元      │          │
├──┼───┼────┼───────┼────┼─────┤
│ 29 │Ｄ○○│920701  │新竹市○○路口│四萬元/ │八萬元本票│
│    │      │        │              │一萬元  │及身分證  │
│    │      │        │              │        │          │
│    │      │93年年初│新竹市彰化銀行│每次二萬│身分證影本│
│    │      │起共借款│前            │、三萬及│、戶口名簿│
│    │      │四、五次│              │五萬元不│影本、土地│
│    │      │        │              │等，利息│所有權狀影│
│    │      │        │              │僅繳納每│本        │
│    │      │        │              │次借款預│          │
│    │      │        │              │扣之利息│          │
├──┼───┼────┼───────┼────┼─────┤
│ 30 │謝竣哲│93年2、3│新竹縣竹北市縣│六萬二千│簽發本票  │
│    │      │及4月共 │政府旁        │元  /   │          │
│    │      │借三次  │              │共支付八│          │
│    │      │        │              │萬元    │          │
├──┼───┼────┼───────┼────┼─────┤
│ 31 │丑○○│920811  │新竹市○○路與│二萬元/ │四萬元本票│
│    │      │        │民生路口      │十一萬一│及身分證  │
│    │      │        │              │千元    │          │
├──┼───┼────┼───────┼────┼─────┤
│ 32 │Ｊ○○│93年1月 │新竹市        │一萬五千│一萬五千元│
│    │      │間      │              │元  /   │本票及身分│
│    │      │        │              │二千五百│證        │
│    │      │        │              │元      │          │
├──┼───┼────┼───────┼────┼─────┤
│ 33 │吳燕水│930303  │苗市米南汽車旅│三萬元/ │六萬元本票│
│    │      │        │館            │二萬元  │及身分證  │
├──┼───┼────┼───────┼────┼─────┤
│ 34 │辛○○│930209  │臺北市○○○路│一萬五千│          │
│    │      │        │180巷12號附近 │元/     │          │
│    │      │        │              │五萬九千│          │
│    │      │        │              │五百元  │          │
├──┼───┼────┼───────┼────┼─────┤
│ 35 │丙○○│91年間  │丙○○住處附近│二萬元/ │計程車營業│
│    │      │        │              │約三萬元│登記證影本│
│    │      │        │              │        │及四萬元本│
│    │      │        │              │        │票        │
├──┼───┼────┼───────┼────┼─────┤
│ 36 │Ｖ○○│92年7月 │新竹市○○路臺│二萬元/ │身分證及六│
│    │      │間      │灣銀行前      │        │萬元本票  │
│    │      │92年10月│同上          │一萬元/ │三萬元本票│
│    │      │間      │              │以上二次│          │
│    │      │        │              │借款共支│          │
│    │      │        │              │付約四萬│          │
│    │      │        │              │九千元利│          │
│    │      │        │              │息      │          │
├──┼───┼────┼───────┼────┼─────┤
│ 37 │向建龍│921215  │中壢市○○街住│二萬五千│身分證及簽│
│    │      │        │處            │元/     │發五萬元本│
│    │      │930130  │中壢市○○街住│一萬五千│票        │
│    │      │        │處            │元/     │          │
│    │      │930801  │中壢市○○街住│二萬五千│          │
│    │      │        │處            │元/     │          │
│    │      │        │              │前後共支│          │
│    │      │        │              │付十五、│          │
│    │      │        │              │六萬元利│          │
│    │      │        │              │息      │          │
├──┼───┼────┼───────┼────┼─────┤
│ 38 │丁○○│92年2月 │中和市某廟口  │五萬元/ │簽發十萬元│
│    │      │間      │              │二萬元  │本票      │
├──┼───┼────┼───────┼────┼─────┤
│ 39 │未○○│921001  │新竹市○○路與│三萬元/ │駕駛執照、│
│    │      │        │經國路路口    │七千元  │戶口名簿影│
│    │      │93年7月 │同上          │六萬元/ │本及簽發九│
│    │      │間      │              │除預扣之│萬元本票  │
│    │      │        │              │利息外，│          │
│    │      │        │              │尚未償還│          │
│    │      │        │              │本金及利│          │
│    │      │        │              │息      │          │
├──┼───┼────┼───────┼────┼─────┤
│ 40 │申○○│92年7月 │中和市某處    │三萬元/ │身分證及簽│
│    │      │間      │              │五萬元  │發六萬元本│
│    │      │        │              │        │票        │
├──┼───┼────┼───────┼────┼─────┤
│ 41 │Ｋ○○│921127  │楊梅鎮住處    │二萬元/ │身分證、四│
│    │      │        │              │五千四百│萬元本票  │
│    │      │        │              │元      │          │
├──┼───┼────┼───────┼────┼─────┤
│ 42 │酉○○│92年10月│新竹市        │二萬元/ │          │
│    │      │間      │              │一萬二千│          │
│    │      │        │              │元      │          │
├──┼───┼────┼───────┼────┼─────┤
│ 43 │Ｒ○○│930119  │新竹市○○路三│二萬元/ │身分證、駕│
│    │      │        │段台塑加油站  │一萬二千│駛執照、戶│
│    │      │        │              │元      │口名簿影本│
│    │      │        │              │        │及六萬元本│
│    │      │        │              │        │票        │
├──┼───┼────┼───────┼────┼─────┤
│ 44 │亥○○│92年7月 │臺北縣永和市中│一萬五千│身分證、三│
│    │      │間      │山路麥當勞速食│元/     │萬元本票  │
│    │      │        │店            │        │          │
│    │      │92年12月│同上          │四萬元  │身分證及八│
│    │      │間      │              │共支付二│萬元本票  │
│    │      │        │              │萬二千七│          │
│    │      │        │              │百元利息│          │
├──┼───┼────┼───────┼────┼─────┤
│ 45 │鍾智義│930518  │新竹市署立新竹│二萬元/ │身分證及簽│
│    │      │        │醫院前        │預扣利息│發六萬元本│
│    │      │        │              │四千元  │票        │
├──┼───┼────┼───────┼────┼─────┤
│ 46 │黃秀蘭│930409  │新竹縣竹東鎮榮│一萬五千│身分證及簽│
│    │      │        │民醫院前      │元/     │發三萬元本│
│    │      │        │              │三萬四千│票        │
│    │      │        │              │元      │          │
├──┼───┼────┼───────┼────┼─────┤
│ 47 │宙○○│93年2月 │新莊市○○路超│二萬元/ │四萬元本票│
│    │      │間      │商前          │九千六百│及房屋租賃│
│    │      │        │              │元      │契約書影本│
├──┼───┼────┼───────┼────┼─────┤
│ 48 │巳○○│940111  │新竹市○○路附│二萬元/ │身分證、戶│
│    │      │        │近            │八千元  │口名簿影本│
│    │      │        │              │        │及六萬元本│
│    │      │        │              │        │票        │
├──┼───┼────┼───────┼────┼─────┤
│ 49 │子○○│93年年底│新竹市○○路加│每次一萬│身分證、戶│
│    │      │至94年初│油站          │或二萬元│口名簿影本│
│    │      │共三、四│              │不等，繳│四萬元本票│
│    │      │次      │              │付之利息│          │
│    │      │        │              │則係每借│          │
│    │      │        │              │款預扣之│          │
│    │      │        │              │利息    │          │
├──┼───┼────┼───────┼────┼─────┤
│ 50 │庚○○│90年間借│新竹市市區    │每次借款│身分證、健│
│    │      │款一、二│              │二萬、三│保卡      │
│    │      │十以上  │              │萬不特, │          │
│    │      │        │              │繳付之利│          │
│    │      │        │              │息係每次│          │
│    │      │        │              │借款預扣│          │
│    │      │        │              │之利息  │          │
├──┼───┼────┼───────┼────┼─────┤
│ 51 │Ａ○○│92年年底│新竹科學園區  │借款五萬│身分證及借│
│    │      │借款二次│              │、二萬元│款金額二倍│
│    │      │        │              │繳付之利│之本票    │
│    │      │        │              │息為借款│          │
│    │      │        │              │預扣之利│          │
│    │      │        │              │息一萬及│          │
│    │      │        │              │四千元  │          │
├──┼───┼────┼───────┼────┼─────┤
│ 52 │戌○○│92年11月│新竹市○○路一│每次各三│身分證、健│
│    │      │11日起共│帶            │萬元, 繳│保卡二張及│
│    │      │借款三次│              │納之利息│借款金額三│
│    │      │        │              │為預扣之│倍之本票  │
│    │      │        │              │利息各六│          │
│    │      │        │              │千元    │          │
├──┼───┼────┼───────┼────┼─────┤
│ 53 │蔡佳蓉│92年8月 │住處          │借款二十│簽發本金含│
│    │      │間起    │              │萬元，每│一期利息額│
│    │      │        │              │十天展期│之支付    │
│    │      │        │              │一次，往│          │
│    │      │        │              │來半年，│          │
│    │      │        │              │共支付利│          │
│    │      │        │              │息一百七│          │
│    │      │        │              │十餘萬元│          │
├──┼───┼────┼───────┼────┼─────┤
│ 54 │Ｐ○○│93年9月 │新竹市○○路佳│每次一萬│五萬元本票│
│    │      │至10間  │美百貨前      │五千元, │、身分證、│
│    │      │        │              │共支付九│保卡      │
│    │      │        │              │千元利息│          │
├──┼───┼────┼───────┼────┼─────┤
│ 55 │地○○│93年10月│新竹市○○路路│二萬元/ │六萬元本票│
│    │      │間      │邊            │四千元  │及健保卡  │
│    │      │        │              │        │          │
├──┼───┼────┼───────┼────┼─────┤
│ 56 │Ｂ○○│920412  │新竹市○○路、│一萬元/ │身分證影本│
│    │      │        │金山街口      │四千元  │及三萬元本│
│    │      │        │              │        │票        │
├──┼───┼────┼───────┼────┼─────┤
│ 57 │彭瑞光│930520  │新竹市○○路、│三萬元/ │十五萬元本│
│    │      │        │民生路口      │二十餘萬│票、身分證│
│    │      │        │              │        │及戶口名簿│
│    │      │        │              │        │影本      │
├──┼───┼────┼───────┼────┼─────┤
│ 58 │Ｕ○○│920811  │新竹市○○路、│三萬元/ │借款額三倍│
│    │      │        │民生路口      │        │之本票及戶│
│    │      │921202  │新竹市○○路一│三萬元/ │口名簿影本│
│    │      │        │段自由路口    │        │          │
│    │      │931026  │新竹市公道五遠│一萬五千│          │
│    │      │        │東愛百貨      │元/     │          │
│    │      │        │              │共支付約│          │
│    │      │        │              │五十六萬│          │
│    │      │        │              │四千元利│          │
│    │      │        │              │息      │          │
├──┼───┼────┼───────┼────┼─────┤
│ 59 │乙○○│93年7月 │新竹市○○路二│二萬元  │身分證及借│
│    │      │間      │段、經國路路口│        │款額三倍之│
│    │      │93年10月│署立新竹醫院前│二萬元  │本票      │
│    │      │間      │              │        │          │
│    │      │931227  │新竹市○○路二│一萬元  │          │
│    │      │        │段四維加油站前│共支付約│          │
│    │      │        │              │一萬元利│          │
│    │      │        │              │息      │          │
├──┼───┼────┼───────┼────┼─────┤
│ 60 │Ｓ○○│931018  │新竹市○○路、│一萬元/ │身分證、駕│
│    │      │        │自由路口      │二萬四千│駛執照、戶│
│    │      │        │              │元      │口名簿影本│
│    │      │        │              │        │及五萬元本│
│    │      │        │              │        │票        │
├──┼───┼────┼───────┼────┼─────┤
│ 61 │午○○│93年7月 │新竹市○○路二│一萬五千│身分證、戶│
│    │      │間      │段、經國路口  │元/     │口名簿及五│
│    │      │        │              │二萬元  │萬元本票  │
├──┼───┼────┼───────┼────┼─────┤
│ 62 │Ｈ○○│93年間  │新竹市土地銀行│三萬元/ │駕駛執照、│
│    │ 即陳 │        │門口          │已付七、│健保卡及九│
│    │明儒）│        │              │八萬元利│萬元本票  │
│    │      │        │              │息      │          │
├──┼───┼────┼───────┼────┼─────┤
│ 63 │Ｗ○○│93年6、7│新竹市○○路一│二萬元/ │身分證、戶│
│    │      │月間    │段與田美三街口│十多萬元│口名簿及簽│
│    │      │        │              │        │本票      │
├──┼───┼────┼───────┼────┼─────┤
│ 64 │Ｍ○○│93年11月│新竹市○○路、│一萬五千│健保卡、駕│
│    │      │間      │東大路口      │元/     │駛執照及本│
│    │      │        │              │二萬餘元│票        │
├──┼───┼────┼───────┼────┼─────┤
│ 65 │Ｔ○○│93年11月│新竹市○○路、│一萬五千│身分證、簽│
│    │      │間      │東大路口      │元/     │發五萬元之│
│    │      │        │              │預扣之利│本票      │
│    │      │        │              │息三千元│          │
├──┼───┼────┼───────┼────┼─────┤
│ 66 │宇○○│93年10月│新竹市○○路路│二萬元/ │、健保卡簽│
│    │      │間      │邊            │預扣之利│發六萬元本│
│    │      │        │              │息四千元│票        │
└──┴───┴────┴───────┴────┴─────┘
附表二：（於新竹市○○路697 巷11號處查扣之物表）
 1、戊○○身分證及十萬元本票
 2、Ｆ○○身分證及六萬元本票
 3、Ｏ○○身分證、戶口名簿及七萬五千元本票
 4、寅○○身分證、戶口名簿、健保卡及六萬元本票
 5、彭合璧身分證、戶籍謄本及六萬元本票
 6、詹竣安身分證、戶口名簿及四萬五千元本票
 7、徐玉書身分證、戶口名簿及五萬元本票
 8、黃文權身分證、戶口名簿、健保卡及六萬元本票
 9、林郁珊、林佩儀健保卡、戶口名簿及八萬元本票
 10、黃佳鴻身分證影本、駕駛執照及九萬元本票
 11、陳崇渠十萬元本票
 12、葉吉玲身分證及七萬五千元本票
 13、陳雲賢身分證及三萬元本票
 14、衡勇鎮三萬元本票
 15、劉正榮三萬元本票
 16、孟繁昌身分證、戶口名簿影本駕駛執照及共三十萬元本票
 17、吳榮坤身分證、戶口名簿及三萬元本票
 18、曾志龍身分證、戶口名簿及十萬元本票
 19、孫文雄護照、駕駛執照及五萬元本票
 20、左清蘭身分證、戶籍謄本及六萬元本票
 21、林艾陽身分證及十萬元本票
 22、鄧詒澤身分證、駕駛執照及六萬元本票
 23、林鎮烈身分證、健保卡、戶籍謄本及十萬元本票
 24、陳偉綾身分證及十萬元本票
 25、徐欽城身分證、戶口名簿及五萬元本票
 26、鍾瑞玲身分證、戶籍謄本及七萬五千元本票
 27、劉  麟身分證、健保卡、戶籍謄本及八萬元本票
 28、郭君強身分證、戶口名簿及十萬元本票
 29、孫永興身分證、駕駛執照、健保卡及九萬元本票
 30、劉袁孝駕駛執照、戶口名簿及十八萬元本票
 31、藍維俊身分證、戶口名簿及六萬元本票
 32、彭金龍身分證及六萬元本票
 33、宋福喜身分證、健保卡及十五萬五千元本票
 34、壬○○身分證、駕駛執照、健保卡及九萬元本票
 35、許明達身分證、駕駛執照、健保卡及六萬元本票
 36、林秋樺身分證及四萬五千元本票
 37、Ｉ○○身分證及三萬元本票
 38、謝廣文身分證及四萬五千元本票
 39、吳孟勳駕駛執照、健保卡及五萬元本票
 40、羅大為身分證、行車執照及四萬五千元本票
 41、Ｒ○○身分證、駕駛執照、戶口名簿及六萬元本票
 42、鍾永烽身分證及六萬元本票
 43、黃寶吉身分證
 44、吳明光身分證
 45、張素芳身分證
 46、周祥勝駕駛執照、行車執照及七萬五千元本票
 47、陳懷親駕駛執照及五萬元本票
 48、王俊益身分證及三萬元本票
 50、空白本票五本
 51、帳簿一本
 52、郵局存摺一本（戶名林素珠）
 53、游明達、林柊存、林育生、傅東陽、郭家良用以聯絡被害
     人之電話五支（門號分別為：0000000000、0000000000、
     0000000000、0000000000、0000000000）
 54、手銬二副
 55、武士刀、開山刀及西瓜刀各一把
 56、鋁棒四支
 57、高爾夫球桿一支
 58、現金十萬二千元
附表三：（於新竹縣竹東鎮○○街5 號9 樓之4 陳聰富、林素珠
          住處，查獲之物表）
 1、帳冊傳真單九張
 2、借款廣告單五則（一張）
 3、陳聰富、林素珠使用之行動電話一支（門號為0000000000）
 4、行動電話晶片卡二枚（門號分別為0000000000、0000000000
    號）
 5、林素珠彰化商業銀行票據存根三本
 6、蔡佳蓉簽發之本票三張
 7、經蔡佳蓉背書之空白票據一張
 8、廣告月費報表一張
附表四：（於新竹市○○路298 號新竹市第一信用合作社三民分
          社，林素珠租用之1217、1663號保管箱查扣之借款人
          之本票及個人證件物表）
 1、彭瑞光身分證、戶口名簿及十五萬元本票
 2、午○○身分證、戶口名簿及五萬元本票
 3、黎幸呈之六萬元本票
 4、庚○○之四萬五千元本票
 5、Ｕ○○之戶口名簿及一萬五千元一紙、九萬元之本票二紙
 6、林秀琴之戶口名簿及六萬元本票
 7、Ｓ○○之身分證、戶口名簿及五萬元本票
 8、Ｗ○○之戶口名簿及六萬元本票
 9、子○○之健保卡、戶口名簿及四萬五千元本票
 10、謝德泓之身分證、護照及五萬元本票
 11、簡晨羽之護照
 12、葉煌華之駕駛執照及四萬五千元本票
 13、Ｐ○○之身分證、健保卡及五萬元本票
 14、Ｂ○○之身分證、六萬元本票一紙及三萬元本票一紙
 15、乙○○之身分證、三萬元本票
 16、Ｄ○○之身分證、健保卡及三萬元本票一紙、五萬元本票
     二紙
 17、賴明志之身分證、駕駛執照、健保卡及五萬元本票
 18、陳明儒之駕駛執照、健保卡及九萬元本票
 19、巳○○之身分證、戶口名簿及六萬元本票
 20、地○○之身分證、戶口名簿及十萬元本票
 21、Ａ○○之身分證、戶口名簿及六萬元本票
 22、吳國保之駕駛執照、戶口名簿及六萬元本票
 23、戌○○之身分證、健保卡及九萬元本票
 24、宇○○之健保卡及六萬元本票
附錄：本判決論罪科刑法條全文
中華民國刑法第345 條（修正前）（常業重利罪）
以犯前條之罪為常業者，處5 年以下有期徒刑，得併科3 千元以
下罰金。
中華民國刑法第304 條（強制罪）
以強暴、脅迫使人行無義務之事或妨害人行使權利者，處3 年以
下有期徒刑、拘役或3 百元以下罰金。
前項之未遂犯罰之。
中華民國刑法第305 條（恐嚇危害安全罪）
以加害生命、身體、自由、名譽、財產之事，恐嚇他人致生危害
於安全者，處2 年以下有期徒刑、拘役或3 百元以下罰金。
中華民國刑法第302 條（剝奪他人行動自由罪）
私行拘禁或以其他非法方法，剝奪人之行動自由者，處5 年以下
有期徒刑、拘役或3 百元以下罰金。
因而致人於死者，處無期徒刑或7 年以上有期徒刑，致重傷者，
處3 年以上10 年以下有期徒刑。
第1 項之未遂犯罰之。
